【裁判字號】    88,易,4873
【裁判日期】    890930
【裁判案由】    傷害等
【裁判全文】
臺灣高雄地方法院刑事判決                        八十八年度易字第四八七三號
    公  訴  人  臺灣高雄地方法院檢察署檢察官
    被      告  甲○○
    被      告  乙○○
右列被告因傷害案件，經檢察官提起公訴（八十八年度偵字第四八七三號），本院判
決如左︰
    主  文
甲○○傷害人之身體，處拘役貳拾日，如易科罰金，以佰元折算壹日；又毀損他人
之蘭花，足以生損害於他人，處罰金仟元，如易服勞役，以佰元折算壹日。
乙○○傷害人之身體，處拘役貳拾日，如易科罰金，以佰元折算壹日。
    事  實
一、甲○○與乙○○係分別居住於高雄縣鳳山市○○街二四、二六號之鄰居，二人於
    於民國八十八年四月十日十七時十分許，在前揭住處，因乙○○於二樓灑掃陽台
    水花潑濺至甲○○住處一樓，雙方互起爭執，進而各別基於傷害之犯意，甲○○
    持刷子，乙○○則持拖把互相攻擊，乙○○因而受有左手食指擦傷之傷害，甲○
    ○因而受有右前臂及左手擦傷之傷害。又於互相攻擊中，甲○○另起毀損犯意，
    持前揭刷子將乙○○所有懸掛於陽台之蘭花盆栽打毀，足生損害於乙○○。
二、案經乙○○、甲○○訴由高雄縣警察局鳳山分局報請臺灣高雄地方法院檢察署檢
    察官偵查起訴。
    理  由
一、訊之被告甲○○對於右揭事實坦承不諱（見警卷八十八年八月六日偵訊筆錄、偵
    查卷八十八年十月二十五日訊問筆錄及本院八十八年十二月七日訊問筆錄），然
    被告乙○○則矢口否認有持拖把攻擊甲○○之犯行。惟查，右揭事實，分據被告
    各別指述綦詳，而被告二人於前揭時、地因灑掃陽台水花潑濺一事互起爭執之事
    實，亦為被告二人所不爭執，且該被告二人於衝突中分別受有前揭傷害等情，復
    據渠等各別提出驗傷診斷書在卷足憑，衡情被告甲○○應無為對乙○○提出告訴
    而自傷之理，且參諸被告乙○○所受之左手食指擦傷之傷害，與被告甲○○所受
    之右前臂及左手擦傷之傷勢相類似以觀，被告二人各持刷子、拖把互相攻擊之事
    實，應堪認定，被告乙○○所辯未傷害被告甲○○，顯係卸責之詞，不足採信。
    另證人即被告乙○○之妻張呂香桂、子鄭培仁雖均到庭證稱有看見被告甲○○持
    刷子打被告乙○○，未看見其父乙○○有拿拖把打被告甲○○等語，惟該二證人
    均係被告乙○○之親屬，證詞自有偏頗之虞餘，尚難盡信，亦難據為有利被告乙
    ○○之認定。此外，復有被告乙○○蘭花盆栽受損之照片四幀附卷可參，被告二
    人犯行，均已堪認定。
二、核被告甲○○、乙○○傷害犯行，均係犯刑法第二百七十七條第一項之傷害罪。
    被告甲○○毀損乙○○蘭花盆栽部分，則係另犯同法第三百五十四條之毀損罪。
    被告甲○○所犯上開傷害、毀損二罪，犯意各別，行為互殊，應分論併罰。爰審
    酌被告二人比鄰而居，竟不懂敦親睦鄰之道，動輒因細故互起爭執，進而互相傷
    害，毀損對方財物，且各興訴訟互相指責，破壞善良風氣，憑添社會暴戾之氣，
    並審酌被告甲○○自始坦承犯行，態度良好，且於警、偵訊及本院審理時屢屢表
    示願與被告乙○○和解息訟之意，反觀被告乙○○非但否認犯行，且始終堅持告
    訴，毫無息事寧人之意，顯無悔意等情狀，就被告甲○○、乙○○所犯上開罪行
    ，各別量處如主文所示之刑，並分別諭知拘役如易科罰金、罰金如易服勞役之折
    算標準。至被告二人互相攻擊所持之刷子、掃把，既未扣案，且其實物型樣亦不
    詳，為免日後執行困難，故均不併予諭知沒收，附此敘明。
據上論斷，應依刑事訴訟法第二百九十九條第一項前段，刑法第二百七十七條第一項
、第三百五十四條、第四十一條、第四十二條第二項，罰金罰鍰提高標準條例第一條
前段、第二條，判決如主文。
中      華      民      國    八十九    年      九      月     三十     日
                                    臺灣高雄地方法院刑事庭
                                        法  官  陳淑卿
右正本證明與原本無異。
如不服本判決，應於送達後十日內，向本院提出上訴狀。
                                        書記官  陳朝宗
中      華      民      國    八十九    年      十      月      三      日
附錄本判決論罪之法條全文
刑法第二百七十七條條第一項、刑法第三百五十四條。


司法院資訊處製作；財團法人民間司法改革基金會備份。
